臺灣臺北地方法院刑事判決　　　　　　 98年度簡上字第517號
上　訴　人
即　被　告　林宗輝
選任辯護人　許麗紅律師
上列上訴人因違反商業會計法案件，不服臺灣臺北地方法院98年
度簡字第4227號，中華民國98年11月30日第一審判決（起訴案號
：臺灣臺北地方法院檢察署98年度偵字第12359號），提起上訴
，本院判決如下：
    主  文
原判決撤銷。
林宗輝共同連續商業負責人，以明知為不實之事項，而填製會計
憑證，處有期徒刑陸月，減為有期徒刑參月，如易科罰金，以銀
元參佰元即新臺幣玖佰元折算壹日。
    事  實
一、林宗輝自民國93年8月6日起迄95年5月5日止係址設臺北市○
    ○區○○路17號2樓舒意電信股份有限公司（下稱舒意公司
    ）之負責人，為公司法第8條第1項所稱之公司負責人，亦屬
    商業會計法第4條規定之商業負責人。詎林宗輝竟與真實姓
    名年籍均不詳自稱為「莊禮煌」之成年男子，共同基於填製
    不實會計憑證及幫助他人逃漏稅捐之概括犯意聯絡，由林宗
    輝先以舒意公司登記負責人身分領得統一發票後，再交予莊
    禮煌，莊禮煌乃自93年6月起迄95年1月間止，虛偽製作如附
    表一所示之公司行號為買受人併填入銷售品名、數量、金額
    均不實，性質上屬於商業會計法所稱會計憑證中原始憑證之
    統一發票，而虛開如附表一所示之統一發票，充作如附表一
    所示之公司行號之進項憑證，並經如附表所示之公司將所取
    得之舒意公司不實統一發票，作為進項憑證供扣抵銷項稅額
    之用，銷售額共計新臺幣（下同）57,400,331元, 合計幫助
    如附表一所示之公司行號逃漏營業稅達2,870,019元，足以
    生損害於稅捐機關對於營業稅稽徵之正確性。
二、案經財政部臺北市國稅局移送臺灣臺北地方法院檢察署檢察
    官偵查起訴。
    理   由
壹、證據能力部分：
    按被告以外之人於審判外之言詞或書面陳述，除法律有規定
    者外，不得作為證據；又被告以外之人於審判外之陳述，雖
    不符合刑事訴訟法第159條之1至第159條之4之規定，但經當
    事人於審判程序同意作為證據，法院審酌該言詞陳述或書面
    陳述作成時之情況，認為適當者，亦得為證據；又當事人、
    代理人或辯護人於法院調查證據時，知有同法第159條第1項
    不得為證據之情形，而未於言詞辯論終結前聲明異議者，視
    為有前項之同意，刑事訴訟法第159條第1項及第15 9條之5
    分別定有明文。經查，本院認定犯罪事實所憑之證據中，檢
    察官、被告及其選任辯護人均未於本院言詞辯論終結前聲明
    異議，是本院審酌該等言詞或書面陳述作成之情況，並無非
    出於任意性或不正取供，或違法或不當情事，且客觀上亦無
    不可信之情況，堪認為適當，依刑事訴訟法第159條之5規定
    ，均得作為證據。
貳、實體部分：
一、訊之被告林宗輝固坦承自93年8月6日起迄95年5月5日止擔任
    舒意公司之負責人，惟矢口否認有何違反商業會計法及稅捐
    稽徵法之犯行，辯稱：伊與附表一所示之公司均有實際交易
    云云。本院經查：
  (一)被告自93年8月6日起迄95年5月5日止係舒意公司之負責人，
    而如附表一所示之公司有以舒意公司為發票人之統一發票，
    充作進貨憑證，向財政部臺北市國稅局申報扣抵項稅額等情
    ，業據被告供述在卷，並有財政部臺北市國稅局中北稽徵所
    函檢送之舒意公司領用統一發購票證申請書及94年1月至95
    年6 月銷售額與稅額申報書影本、臺北市政府檢送之舒意公
    司登記資料及財政部臺北市國稅局於100年1月14日以財北國
    稅審三字第1000204756號函檢送之專案申請調檔查核清單為
    證。而舒意公司自94年11月間起迄95年6月止，由被告領得
    統一發票後，即交由莊禮煌開立乙節，亦據被告於98年7月
    17日偵查中陳稱：「（問：舒意電信之95年5、6月發票由誰
    開立並交付？）答：是記帳會計師莊禮煌開立的…94年11月
    到95年4月的發票，確實是由伊同意莊禮煌虛開的，95年5
    、6月的部分也是莊禮煌的」等語明確，自信屬實。
  (二)而如附表一編號1所示之中華哈拉購股份有限公司，係屬虛
    設行號，此有財政部臺北市國稅局於100年1月14日以財北國
    稅審三字第1000204756號函檢送之營業稅稅籍資料查詢作業
    列印資料1份在卷足憑，而中華哈拉購股份有限公司之登記
    負責人盧麗華及實際負責人王叔貞亦確因中華哈拉購股份有
    限公司自94年11月起迄95年6月間，未實際與其他公司進行
    交易，然竟仍虛偽開立發票予他公司，供他公司充當進貨憑
    證使用，幫助逃漏稅額高達7,918,458元，而經本院於98年
    11 月6日以97年度訴字第1841號判決乙節，亦有本院97年度
    訴字第1841號刑事判決1份在卷足憑，而參酌中華哈拉購股
    份有限公司於上開時間內，虛開發票之對象及虛開發票之張
    數非屬單一，虛開數量又非微等情以觀，中華哈拉購股份有
    限公司應係虛設行號，斯時對外無實際交易乙節，堪以認定
    。
  (三)再就如附表一編號2所示之富彩科技股份有限公司部分，富
    彩科技股份有限公司之負責人為王淑貞，亦因自94年11月起
    迄95年6月間，因富彩科技股份有限公司虛偽開立統一發票
    計465張，金額共計289,469,696元，供和富公司等充當進項
    憑證，並經和富公司等持之申報扣抵銷項稅額，涉犯幫助逃
    漏稅捐，經臺灣高等法院於100年1月26日以99年度上訴字第
    1 號判決乙節，亦有上開判決1份在卷足憑，是足徵富彩科
    技股份有限公司於上開時間內確有開立大量不實之發票供他
    人使用，故該公司於斯時是否確有實際經營，實屬可疑，況
    被告雖辯稱舒意公司與富彩科技股份有限公司確有交易，然
    自被告98年9月遭訴迄今，被告始終無法提出其與富彩科技
    股份有限公司交易之內容究為何，亦無法提出任何交易契約
    或相關資料以供本院調查，是其所辯，自難採信。
  (四)再就附表一編號3信卡王通訊股份有限公司部分，信卡王通
    訊股份有限公司之負責人嚴程德因自94年12月間起，有將信
    卡王股份有限公司之發票章及發票提供予他人使用，而虛偽
    製作發票人為信卡王通訊股份有限公司之發票交予他人以之
    為進項憑證使用並逃漏稅捐等情，信卡王通訊股份有限公司
    之負責人嚴程德於其於本院97年度訴字第1448號被訴違反商
    業會計法等案件中，業已坦承不諱，並經本院於97年10月31
    日以97年度訴字第1448號判決，有該判決1份在卷足憑，是
    足徵信卡王通訊股份有限公司於該段期間內所為之交易均屬
    虛偽，被告雖辯稱：舒意公司與信卡王通訊股份有限公司有
    實際交易云云，然此部分並未提出任何證據以實其說，亦無
    法提出舒意公司與信卡王通訊股份有限公司交易之相關單據
    供本院調查，是其空言否認，自難採信。
  (五)另就附表一編號4詠發餘實業有限公司部分：詠發餘實業有
    限公司之負責人楊尚正，因有將詠發餘實業有限公司業所需
    之印章、發票等物交予不詳之人後，該人即以詠發餘實業有
    限公司之名義開立內容不實之發票，並交予他營業人充作進
    項憑證使用並逃漏稅捐等情，詠發餘實業有限公司之負責人
    楊尚正於本院96年度重訴字第69號被訴違反稅捐稽徵法等案
    件審理中業已坦承不諱，此部分並經本院以96年度重訴字第
    69 號判決，此有上開判決1份在卷足憑，且參酌被告於本院
    100 年4月29日準備程序中亦坦言，舒意公司與詠發餘實業
    有限公司間並無實際交易，純係靠行交易等語明確，是舒意
    公司與詠發餘實業有限公司間確無實際交易乙節，亦堪以認
    定。
  (六)而就附表一編號5長緹企業社部分：長緹企業社於94年11月1
    日至94年11月30日因以所取得舒意公司所開立之統一發票，
    銷售額合計45,714元，稅額合計2,286元，作為進項憑證申
    報扣抵銷項稅額，此部分因虛報進項稅額2,286元，違反加
    值型及非加型業稅法第19條第1項第1款及稅捐稽徵機關管理
    營利事業會計帳簿憑證辦法第21條之規定而遭裁罰2,286元
    乙節，此有財政部臺灣省北區國稅局臺北縣分局98年度財營
    業字第Ｚ0000000000000號裁處書1份在卷足憑（附於本院卷
    二第98頁背面），是舒意公司與長緹企業社間係屬虛偽交易
    乙節，應堪認定。被告雖辯稱：舒意公司與長緹企業社間有
    確實交易云云，然此部分被告無法提出任何長緹企業社與舒
    意公司間之交易單據或憑證以供本院調查，是被告空言否認
    ，自難採信。
  (七)再就附表一編號6超光能源科技股份有限公司部分，超光能
    源科技股份有限公司於94年1月1日至94年5月30日間因以所
    取得舒意公司所開立之統一發票，作為進項憑證申報扣抵銷
    項稅額，此部分因虛報進項稅額228,570元，違反加值型及
    非加型業稅法第19條第1項第1款及稅捐稽徵機關管理營利事
    業會計帳簿憑證辦法第21條之規定而遭裁罰11,430元乙節，
    此有財政部臺灣省北區國稅局桃園縣分局98年度財營業字第
    Ｚ0000000000000號裁處書1份在卷足憑（附於本院卷二第108
    頁背面），是舒意公司與超光能源科技股份有限公司係屬虛
    偽交易乙節，應堪認定。被告雖辯稱：舒意公司與超光能源
    科技股份有限公司間有確實交易云云，然此部分被告無法提
    出任何超光能源科技股份有限公司與舒意公司間之交易單據
    或憑證以供本院調查，是被告空言否認，自難採信。
  (八)末就附表一編號7宇宙光電股份有限公司部分，宇宙光電股
    份有限公司之負責人江慧敏因自92年間至95年12月31日止，
    虛偽製作發票人為宇宙光電股份有限公司之發票，併交予他
    人以之為進項憑證使用等情，業經宇宙光電股份有限公司之
    負責人江慧敏於臺灣士林地方法院被訴違反商業會計法等案
    件中坦承不諱，並經臺灣士林地方法院於99年3月31日以98
    年度訴字第264號判決，此有該份判決1份在卷足憑，是足徵
    宇宙光電股份有限公司於該段期間內所為之交易均屬虛偽，
    被告雖辯稱：舒意公司與宇宙光電股份有限公司有實際交易
    云云，然此部分並未提出任何證據以實其說，亦無法提出舒
    意公司與宇宙光電股份有限公司交易之相關單據供本院調查
    ，是其空言否認，自難採信。
二、綜上所述，本件事證明確，被告所辯，無非事後圖卸之詞，
    不足採信，被告犯行洵堪認定。
參、論罪科刑部分：
  (一)新舊法比較
    查被告等人行為後，刑法於94年1月7日修正通過、於94年2
    月2日公布，於95年7月1日施行，其中修正第2條、第28條、
    第31條、第33條、第41條、第55條、第56條等規定；商業會
    計法於95年5月24日修正公布全文83條，並自公布日施行。
    按行為後法律有變更者，適用行為時之法律，但行為後之法
    律有利於行為人者，適用最有利於行為人之法律，現行刑法
    第2條第1項訂有明文。此條規定乃與刑法第1條罪刑法定主
    義契合，而貫徹法律禁止溯及既往原則，係規範行為後法律
    變更所生新舊法律比較適用之準據法，是刑法第2條本身雖
    經修正，但刑法第2條既屬適用法律之準據法，本身尚無比
    較新舊法之問題，應一律適用裁判時之現行刑法第2條規定
    以決定適用之刑罰法律，先予辨明。又以本次刑法修正之比
    較新舊法，應就罪刑有關之共犯、未遂犯、想像競合犯、牽
    連犯、連續犯、結合犯，以及累犯加重、自首減輕暨其他法
    定加減原因（如身分加減）與加減例等一切情形，綜其全部
    罪刑之結果而為比較，至於緩刑之宣告，則應適用新法第74
    條之規定，而從刑附屬於主刑，除法律有特別規定者外，依
    主刑所適用之法律，最高法院95年5月23日著有95 年度第8
    次刑庭會議決議可資參照。嗣最高法院於95年11月7日95年
    度第21次刑事庭會議再著有決議認為，前揭決議係就「刑法
    94年修正施行後之法律比較適用決議」，而刑法第2條係規
    範行為後「法律變更」所生新舊法比較適用之準據法，故如
    新舊法處罰之輕重相同，即無比較適用之問題，非此條所指
    之法律有變更，應依一般法律適用原則，適用裁判時法，例
    如：修正後刑法第55條就想像競合犯部分增加但書關於科刑
    之限制，為法理之明文化，而修正後刑法第59條則為法院就
    酌減審認標準見解之明文化，均非法律變更，其餘為純文字
    修正者，更應同此。經查：
  (1)商業會計法第71條第5款規定於95年5月24日修正前、後，構
    成要件並無更動，但原規定之法定刑為「5年以下有期徒刑
    、拘役或科或併科新臺幣15萬元以下罰金」，修正後提高為
    「5年以下有期徒刑、拘役或科或併科新臺幣60萬元以下罰
    金」，是比較修正前、後之法條規定，自以修正前之規定對
    於被告較為有利。
  (2)修正前刑法第28條規定：「二人以上共同實施犯罪之行為者
    ，皆為正犯。」，修正後刑法第28條則規定：「二人以上共
    同實行犯罪之行為者，皆為正犯」；修正前「實施」一語，
    涵蓋陰謀、預備、著手及實行之概念在內，其範圍較廣；而
    「實行」則著重於直接從事構成犯罪事實之行為，其範圍較
    狹，是修正後刑法共同正犯之範圍已有限縮。共同正犯之範
    圍既因此而有變動，自屬犯罪後法律有變更，而非僅屬純文
    字修正（最高法院97年度臺上字第2034號、97年度臺上字第
    1408號、97年度臺上字第393號、97年度臺上字第218號判決
    參照）。故比較修正前、後刑法第28條規定，修正前刑法規
    定並無較不利於被告，爰依刑法第2條第1項前段意旨，應適
    用修正前刑法第28條論處。
  (3)刑法第56條連續犯之規定業於94年2月2日修正公布刪除，是
    於新法修正施行後，被告所為數次犯罪行為，即須分論併罰
    。此刪除雖非犯罪構成要件之變更，但顯已影響行為人刑罰
    之法律效果，自屬法律有變更，依新法第2條第1項規定，比
    較新、舊法結果，仍應適用較有利於被告之行為時法律即舊
    法論以連續犯，此亦有最高法院95年度第8次刑事庭會議決
    議可資參照。
  (4)另刑法第55條後段之牽連犯規定亦於94年2月2日修正公布刪
    除，是於新法修正施行後，被告所為違反商業會計法犯行及
    幫助逃漏稅捐之犯行，即須分論併罰。比較新舊法之規定，
    修正後之規定對於被告等人較為不利，依刑法第2條第1項之
    規定，自應適用行為時且較有利於被告等人之法律，即修正
    前刑法第55條後段之規定，從較重之一罪予以論處。
  (5)經綜合上述各條文修正前、後之比較，揆諸前揭最高法院決
    議2則及修正後刑法第2條第1項前段、後段規定之「從舊、
    從輕」原則，關於商業會計法、罰金刑、共同正犯、身分犯
    、連續犯、牽連犯等項，均應適用被告行為時之法律，即修
    正前刑法之相關規定，予以論處。
  (二)按「統一發票乃證明事項之經過而為造具記帳憑證所根據之
    原始憑證，商業負責人如明知為不實之事項，而開立不實之
    統一發票，係犯商業會計法第71條第1款之以明知為不實之
    事項而填製會計憑證罪，該罪為刑法第215條業務上登載不
    實文書罪之特別規定，依特別法優於普通法之原則，自應優
    先適用，無論以刑法第215條業務上登載不實文書罪之餘地
    」（最高法院92年度臺上字第6792號、94年度臺非字第98號
    裁判意旨可資參照）；又統一發票依營業稅法第32條之規定
    ，為營業人銷售貨物或勞務予買受人之會計憑證，是營利事
    業銷貨統一發票，應認屬於商業會計法第十五條所指商業會
    計憑證之一種，商業負責人、主辦及經辦會計人員或依法受
    託代他人處理會計事務之人員以明知不實之事項而填製會計
    憑證，即應認構成商業會計法第71條第1款之罪（最高法院
    92 年度臺上字第6792號判決要旨參照）；另按，商業會計
    法第71條第1款所處罰者，係商業負責人、主辦及經辦會計
    人員或依法受託代他人處理會計事務之人員，以明知為不實
    之事項，而填製會計憑證或記入帳冊之行為。商業會計法第
    4條規定：本法所稱商業負責人依公司法第8條、商業登記法
    第9條及其他法律有關之規定。而公司法第8條規定，本法所
    稱公司負責人，在無限公司、兩合公司為執行業務或代表公
    司之股東；在有限公司、股份有限公司為董事。同條第二項
    規定，公司之經理人或清算人，股份有限公司之發起人、監
    察人、檢查人、重整人或重整監督人，在執行職務範圍內，
    亦為公司負責人。商業登記法第9條規定：本法所稱商業負
    責人，在獨資組織者，為出資人或其法定代理人；合夥組織
    者，為執行業務之合夥人。同條第2項規定經理人在執行職
    務範圍內亦為商業負責人。又按，商業會計法第71條第1款
    、第5款所處罰者，僅限於商業負責人、主辦及經辦會計人
    員或依法受託代他人處理會計事務之人員（最高法院94 年
    度臺上字第7334號判決意旨可資參照）。
  (三)查被告係舒意公司之登記負責人，為屬商業會計法第4條規
    定之商業負責人，竟在向稽徵機關申領統一發票後，而虛開
    統一發票以供行使，是核被告所為，係犯95年5月24修正施
    行前商業會計法第71條第1款之商業負責人以明知為不實之
    事項填製不實會計憑證、稅捐稽徵法第43條第1項之幫助納
    稅義務人逃漏稅捐罪。又被告先後多次填製不實會計憑證及
    幫助逃漏稅捐之犯行，時間緊接，方法相同，均各觸犯構成
    要件相同之罪名，顯皆係基於概括犯意反覆為之，均為連續
    犯，皆應依修正前刑法第56條之規定，各以一罪論，並加重
    其刑。被告所犯上開二罪間，有方法目的之牽連關係，應依
    修正前刑法第55條規定從一重之連續違反95年5月24日修正
    施行前商業會計法第71條第1款之商業負責人明知不實事項
    而填製會計憑證罪處斷。被告就上開犯行，與名為莊禮煌之
    成年男子間，有犯意聯絡及行為分擔，為共同正犯。又檢察
    官雖未就被告所犯附表編號1、2、4、5部分起訴，然此未經
    起訴部分與前開起訴部分有連續犯或牽連犯之裁判上一罪關
    係，基於審判不可分原則，為起訴效力所及，本院自應併予
    審理，附此敘明之。
肆、不另為無罪諭知之部分：
  (一)本件公訴意旨另以：被告林宗輝為舒意公司之負責人，為商
    業會計法之商業負責人，且以製作會計憑證為其附隨業務，
    明知舒意公司並無實際銷貨交易之事實，竟與真實姓名年籍
    不詳自稱「莊禮煌」之成年男子，共同基於以填載不實會計
    憑證幫助他人逃漏稅捐之概括犯意聯絡，自民國94年11 月
    間起至95年6月間止，由「莊禮煌」在無實際銷貨之事實下
    ，以舒意公司名義，連續開立如附表二所示之虛偽不實統一
    發票，交付予如附表二所示之營業人，充當進貨憑證使用，
    該等營業人並持以申報扣抵銷項稅額，林宗輝與「莊禮煌」
    以此方法幫助如附表二所示之營業人逃漏營業稅，足以生損
    害於稅捐稽徵機關課稅之公平及正確性，因認被告此部分涉
    犯稅捐稽徵法第43條第1項幫助逃漏稅捐罪及商業會計法第
    71條第1款之填載不實會計憑證罪嫌等語。
  (二)按犯罪事實應依證據認定之，無證據不得認定犯罪事實；不
    能證明被告犯罪或其行為不罰者，應諭知無罪之判決，刑事
    訴訟法第154條第2項、第301條第1項，分別定有明文。復按
    認定不利於被告之事實，須依積極證據，苟積極證據不足為
    不利於被告事實之認定時，即應為有利於被告之認定，更不
    必有何有利之證據，最高法院30年上字第816號著有判例，
    可資參照。檢察官認被告涉有上開罪嫌，係以被告之供述、
    公司登記卷、舒意公司營業稅申報資料、營業人銷售額與稅
    額申報書、進銷項專案申請調檔統一發票查核名冊及清單及
    證人王叔貞之證述為主要論據。訊之被告固對於為舒意公司
    負責人之事實坦承不諱，惟堅決否認有何違反商業會計法、
    幫助逃漏稅捐之犯行，辯稱：伊確有如附表二示之公司為實
    際交易等語。經查：被告係舒意公司之負責人，舒意公司確
    有於如附表二所示之時間開立如附表二所示之發票予如附表
    二所示之公司，且如附表二所示之公司嗣確有以之為進項憑
    證，向稅捐單位申報扣抵銷項稅額等情，業據被告供述在，
    並有財政部臺北市國稅局於98年10月21日以財北國稅審三字
    第0980257129號函檢送之專案申請調檔統一發票查核名冊在
    卷足憑，自信屬實，然此部分僅足以證明舒意公司確有開立
    如附表二所示之發票予如附表二所示之公司，且如附表二所
    示之公司有以之為進項憑證，並向稅捐單位申報扣抵銷項稅
    額等情，然尚不足以證明舒意公司與如附表二所示之公司並
    無實際交易之情。至檢察官所舉之證人王叔貞，其於偵查中
    係證稱：當時伊只知道莊禮煌是要靠行，林宗輝與莊禮煌之
    間的事，伊也不是很清楚等語明確，是證人王叔貞之證詞亦
    尚不足以證明舒意公司與如附表二所示之公司係屬虛偽交易
    甚明。
  (三)綜上所述，檢察官就此部分所舉之證據尚不足以證明被告確
    有違反稅捐稽徵法第43條第1項幫助逃漏稅捐罪及商業會計
    法第71條第1款之填載不實會計憑證罪嫌，本院就此部分亦
    查無其他證據足以證明被告確涉有違反稅捐稽徵法第43條第
    1 項幫助逃漏稅捐罪及商業會計法第71條第1款之填載不實
    會計憑證罪嫌，依上開說明，就此部分本應為無罪判決之諭
    知，惟公訴意旨認此部分與前開論罪科刑部分有連續犯之裁
    判上一罪之關係，是爰不另為無罪之諭知，併此敘明之。
伍、原審對被告予以論罪科刑，固非無見。惟查：
  (一)就如附表二所示部分，檢察官所舉出證據尚不足以證明舒意
    公司與如附表二所示之公司係屬虛偽交易，已如前述，原審
    判決遽以論罪科刑，容有未洽。
  (二)原判決另以：被告林宗輝為舒意公司之負責人，為商業會計
    法之商業負責人，且以製作會計憑證為其附隨業務，明知舒
    意公司並無實際銷貨交易之事實，竟與真實姓名年籍不詳自
    稱「莊禮煌」之成年男子，共同基於以填載不實會計憑證幫
    助他人逃漏稅捐之概括犯意聯絡，自民國94年11月間起至95
    年6月間止，由「莊禮煌」在無實際銷貨之事實下，以舒意
    公司名義，連續開立如附表三所示之虛偽不實統一發票，交
    付予如附表三所示之營業人，充當進貨憑證使用，該等營業
    人並持以申報扣抵銷項稅額，林宗輝與「莊禮煌」以此方法
    幫助如附表三所示之營業人逃漏營業稅，足以生損害於稅捐
    稽徵機關課稅之公平及正確性，因認被告此部分亦觸涉犯稅
    捐稽徵法第43條第1項幫助逃漏稅捐罪及商業會計法第71條
    第1款之填載不實會計憑證罪嫌等語。惟查：
  (1)就如附表三編號8至78部分，原審判決認定舒意公司與此部
    分公司係屬虛偽交易係以財政部臺北市國稅局98年10月21日
    以財北國稅審三字第0980257129號函檢送之專案申請調檔統
    一發票查核名冊為據，然上開臺北市國稅局所檢送之統一發
    票查核名冊，至多僅足以證明舒意公司確有開立如附表三編
    號8至78所示之發票予如附表三所示之公司，且如附表三所
    示之公司有以之為進項憑證，並向稅捐單位申報扣抵銷項稅
    額等情，然尚不足以證明舒意公司與如附表三編號8至78所
    示之公司並無實際交易之情，是原審判決認定此部分舒意公
    司與如附表三編號8至78所示之公司係屬虛偽交易乙節，亦
    有未洽。
  (2)再就如附表三編號1至7部分：被告就其與如附表編號所示公
    司確有交易乙節，業已提出其與如附表三編號1至7所示公司
    之合約書及交易單據為據（附於本院98年度簡上字第517號
    卷卷二第141頁至第183頁），並經證人即厚英企業有限公司
    之負責人彭妤蓁、穎立企業社之負責人王之一、順鋒股份有
    限公司之負責人林勝雄、祥義汽車百貨行之負責人廖勝義、
    巨綠彩色印刷有限公司之負責人林偉本、虹將空力技研有限
    公司之會計人員徐芳玲、超光源科技股份有限公司之員工林
    欽賢、鄭雲寶、李春惠、謝佩君及達信國際有限公司之會計
    人員顏羨真分分於本院100年6月7日、100年8月2日審理時證
    稱其等與舒意公司確有交易等情明確，是足徵舒意公司與如
    附表三編號所示公司確有實際交易等情，故如附表三編號所
    示公司持舒意公司所交付如附表三編號所示之發票，並以之
    充當進貨憑證使用，要無何逃漏稅捐可言。原審判決就此部
    分亦認被告有觸涉犯稅捐稽徵法第43條第1項幫助逃漏稅捐
    罪及商業會計法第71條第1款之填載不實會計憑證罪嫌，自
    屬違誤。
  (三)被告以舒意公司與如附表二、三所示公司確有交易，而提起
    上訴，此部分為有理由，至被告辯稱舒意公司與如附表一所
    示公司，確有實際交易乙節，則無理由，然原判決亦有上開
    可議之處，自應由本院予以撤銷改判。爰審酌被告身為舒意
    公司之負責人，竟以填製不實會計憑證之方式幫助他人逃漏
    稅捐之行為，影響國家稅捐稽徵之正確性及公平性，且其協
    助逃漏營業稅之金額為元，數額非微，且犯後猶飾詞狡辯，
    未見悔改之意暨其犯罪之動機、目的、素行、生活狀況、智
    識程度、所生危害等一切情狀，爰量處如主文所示之刑，以
    資懲儆。
  (四)再按犯罪在中華民國96年4月24日以前者，除本條例另有規
    定外，有期徒刑、拘役或罰金，減其刑期或金額2分之1，中
    華民國九十六年罪犯減刑條例第2條第1項第3款定有明文。
    查本件被告上開犯罪時間，係於96年4月24日之前，復核無
    同條例所定不予減刑之情形，茲依同條例第2條第1項第3款
    規定，減其刑期2分之1。又被告行為時即94年2月2日修正公
    布前刑法第41條第1項前段規定：「犯最重本刑為5年以下有
    期徒刑以下之刑之罪，而受6個月以下有期徒刑或拘役之宣
    告，因身體、教育、職業、家庭之關係或其他正當事由，執
    行顯有困難者，得以1元以上3元以下折算1日，易科罰金」
    ，且依95年5月17日修正前罰金罰鍰提高標準條例第2條規定
    ，就其原定數額提高為100倍折算1日，則被告行為時之易科
    罰金折算標準，應以銀元300元折算1日，經折算為新臺幣後
    ，應以新臺幣900元折算為1日。另94年2月2日修正公布之刑
    法第41條第1項前段則規定：「犯最重本刑為5年以下有期徒
    刑以下之刑之罪，而受6個月以下有期徒刑或拘役之宣告者
    ，得以新臺幣1千元、2千元或3千元折算1日，易科罰金」；
    比較修正前後之易科罰金折算標準，應以94年2月2日修正公
    布前之刑法規定，較有利於被告，則於被告依上開中華民國
    九十六年罪犯減刑條例減刑後，本院亦依刑法第2條第1項前
    段，適用修正前刑法第41條第1項前段及廢止前罰金罰鍰提
    高標準條例第2條等規定，定其折算標準，併諭知銀元折算
    新臺幣之標準。
據上論斷，應依刑事訴訟法第455條之1第1項、第3項、第369條
第1項前段、第364條、第299條第1項前段，95年5月24日修正前
商業會計法第71條第1款，稅捐稽徵法第43條第1項，刑法第11條
前段、第2條第1項前段，修正前刑法第28條、第56條、第55 條
、第41條第1項前段，廢止前罰金罰鍰提高標準條例第2條，現行
法規所定貨幣單位折算新臺幣條例第2條，中華民國九十六年罪
犯減刑條例第2條第1項第3款、第7條、第9條，判決如主文。
本案經檢察官蘇維達到庭執行職務。
中    華    民    國   100    年    8     月    30    日
         刑事第二十庭  審判長法  官   郭惠玲
                             法  官   呂政燁
                             法  官   柯姿佐
以上正本證明與原本無異。
如不服本判決應於收受送達後10日內向本院提出上訴書狀，並應
敘述具體理由；其未敘述上訴理由者，應於上訴期間屆滿後20日
內向本院補提理由書（均須按他造當事人之人數附繕本）「切勿
逕送上級法院」。
                             書記官   劉穗筠
中    華    民    國   100    年    8     月    30    日
附錄本案論罪科刑法條全文
商業會計法第71條（95年5月24日修正公布前）
商業負責人、主辦及經辦會計人員或依法受託代他人處理會計事
務之人員有左列情事之一者，處五年以下有期徒刑、拘役或科或
併科新台幣十五萬元以下罰金：
一  以明知為不實之事項，而填製會計憑證或記入帳冊者。
二  故意使應保存之會計憑證、帳簿報表滅失毀損者。
三  意圖不法之利益而偽造、變造會計憑證、帳簿報表內容或撕
    毀其頁數者。
四  故意遺漏會計事項不為記錄，致使財務報表發生不實之結果
    者。
五  其他利用不正當方法，致使會計事項或財務報表發生不實之
    結果者。
稅捐稽徵法第43條
（教唆或幫助逃漏稅捐等之處罰）
教唆或幫助犯第 41 條或第 42 條之罪者，處 3 年以下有期徒
刑、拘役或科新台幣 6 萬元以下罰金。
稅務人員、執行業務之律師、會計師或其他合法代理人犯前項之
罪者，加重其刑至二分之一。
稅務稽徵人員違反第 33 條規定者，除觸犯刑法者移送法辦外，
處 1 萬元以上 5 萬元以下罰鍰。
附表一
 ┌──────────────────────────────┐
 │1、中華哈拉購股份有限公司                                   │
 ├──┬────┬──────┬───────┬───────┤
 │編號│開立日期│發    票    │  銷售額      │   稅額       │
 │    │        │字軌號號    │(新臺幣：元)  │ (新臺幣：元) │
 ├──┼────┼──────┼───────┼───────┤
 │ 1  │93.12   │CW00000000  │720,000       │36,000        │
 ├──┼────┼──────┼───────┼───────┤
 │ 2  │94.8    │GU00000000  │190,476       │9,524         │
 ├──┼────┼──────┼───────┼───────┤
 │ 3  │94.8    │GU00000000  │2,857,143     │142,857       │
 ├──┼────┼──────┼───────┼───────┤
 │ 4  │95.1    │KU00000000  │2,100,000     │105,000       │
 ├──┼────┼──────┼───────┼───────┤
 │小計│        │            │5,867,619     │293,381       │
 ├──┴────┴──────┴───────┴───────┤
 │2、富彩科技股份有限公司                                     │
 ├──┬────┬──────┬───────┬───────┤
 │編號│開立日期│發    票    │  銷售額      │   稅額       │
 │    │        │字軌號號    │(新臺幣：元)  │ (新臺幣：元) │
 ├──┼────┼──────┼───────┼───────┤
 │ 1  │93.6    │ZW00000000  │5,060,000     │253,000       │
 ├──┼────┼──────┼───────┼───────┤
 │ 2  │93.8    │AW00000000  │5,940,000     │297,000       │
 ├──┼────┼──────┼───────┼───────┤
 │ 3  │93.12   │CW00000000  │288,000       │14,400        │
 ├──┼────┼──────┼───────┼───────┤
 │ 4  │93.12   │CW00000000  │907,886       │45,394        │
 ├──┼────┼──────┼───────┼───────┤
 │ 5  │93.12   │CW00000000  │18,914        │946           │
 ├──┼────┼──────┼───────┼───────┤
 │ 6  │94.6    │FU00000000  │7,299,048     │364,952       │
 ├──┼────┼──────┼───────┼───────┤
 │ 7  │94.8    │GU00000000  │2,632,381     │131,619       │
 ├──┼────┼──────┼───────┼───────┤
 │小計│        │            │22,146,229    │1,107,311     │
 ├──┴────┴──────┴───────┴───────┤
 │3、信卡王通訊股份有限公司                                   │
 ├──┬────┬──────┬───────┬───────┤
 │編號│開立日期│發    票    │  銷售額      │   稅額       │
 │    │        │字軌號號    │(新 臺幣：元) │ (新臺幣：元) │
 ├──┼────┼──────┼───────┼───────┤
 │ 1  │94.11   │JU00000000  │1,195,200     │59,760        │
 ├──┼────┼──────┼───────┼───────┤
 │ 2  │94.11   │JU00000000  │1,220,100     │61,005        │
 ├──┼────┼──────┼───────┼───────┤
 │ 3  │94.12   │JU00000000  │1,319,700     │65,985        │
 ├──┼────┼──────┼───────┼───────┤
 │ 4  │94.12   │JU00000000  │1,294,800     │64,740        │
 ├──┼────┼──────┼───────┼───────┤
 │小計│        │            │5,029,800     │251,490       │
 ├──┴────┴──────┴───────┴───────┤
 │4、長緹企業社                                               │
 ├──┬────┬──────┬───────┬───────┤
 │編號│開立日期│發    票    │  銷售額      │   稅額       │
 │    │        │字軌號號    │(新臺幣：元)  │ (新臺幣：元) │
 ├──┼────┼──────┼───────┼───────┤
 │ 1  │94.11   │JU00000000  │45,714        │2,286         │
 ├──┴────┴──────┴───────┴───────┤
 │5、詠發餘實業有限公司                                       │
 ├──┬────┬──────┬───────┬───────┤
 │編號│開立日期│發    票    │  銷售額      │   稅額       │
 │    │        │字軌號號    │(新臺幣：元)  │ (新臺幣：元) │
 ├──┼────┼──────┼───────┼───────┤
 │ 1  │94.9    │HU00000000  │857,143       │42,857        │
 ├──┴────┴──────┴───────┴───────┤
 │6、宇宙光電股份有限公司                                     │
 ├──┬────┬──────┬───────┬───────┤
 │編號│開立日期│發    票    │ 銷售額       │  稅額        │
 │    │        │字軌號號    │(新臺幣：元)  │(新臺幣：元)  │
 ├──┼────┼──────┼───────┼───────┤
 │ 1  │95.4    │LU00000000  │9,992,200     │499,610       │
 ├──┼────┼──────┼───────┼───────┤
 │ 2  │95.4    │LU00000000  │13,050,200    │652,510       │
 ├──┼────┼──────┼───────┼───────┤
 │小計│        │            │23,042,400    │1,152,120     │
 ├──┴────┴──────┴───────┴───────┤
 │7、超光能源科技股份有限公司                                 │
 ├──┬────┬──────┬───────┬───────┤
 │編號│開立日期│發    票    │  銷售額      │   稅額       │
 │    │        │字軌號號    │(新臺幣：元)  │ (新臺幣：元) │
 ├──┼────┼──────┼───────┼───────┤
 │ 1  │94.1    │DU00000000  │45,714        │2,286         │
 ├──┼────┼──────┼───────┼───────┤
 │ 2  │94.2    │DU00000000  │45,714        │2,286         │
 ├──┼────┼──────┼───────┼───────┤
 │ 3  │94.3    │EU00000000  │45,714        │2,286         │
 ├──┼────┼──────┼───────┼───────┤
 │ 4  │94.4    │EU00000000  │45,714        │2,286         │
 ├──┼────┼──────┼───────┼───────┤
 │ 5  │94.4    │EU00000000  │45,714        │2,286         │
 ├──┼────┼──────┼───────┼───────┤
 │ 6  │94.4    │EU00000000  │45,714        │2,286         │
 ├──┼────┼──────┼───────┼───────┤
 │ 7  │94.5    │FU00000000  │45,714        │2,286         │
 ├──┼────┼──────┼───────┼───────┤
 │ 8  │94.5    │FU00000000  │45,714        │2,286         │
 ├──┼────┼──────┼───────┼───────┤
 │ 9  │94.5    │FU00000000  │45,714        │2,286         │
 ├──┼────┼──────┼───────┼───────┤
 │小計│        │            │411,426       │20,574        │
 └──┴────┴──────┴───────┴───────┘
附表二
 ┌──────────────────────────────┐
 │1、光然股份有限公司                                         │
 ├──┬────┬──────┬───────┬───────┤
 │編號│開立日期│發    票    │  銷售額      │   稅額       │
 │    │        │字軌號號    │(新臺幣：元)  │ (新臺幣：元) │
 ├──┼────┼──────┼───────┼───────┤
 │ 1  │93.10   │BW00000000  │952           │48            │
 ├──┴────┴──────┴───────┴───────┤
 │2、超越極限科技有限公司                                     │
 ├──┬────┬──────┬───────┬───────┤
 │編號│開立日期│發    票    │ 銷售額       │   稅額       │
 │    │        │字軌號號    │(新臺幣：元)  │ (新臺幣：元) │
 ├──┼────┼──────┼───────┼───────┤
 │ 1  │94.11   │JU00000000  │612,560       │30,628        │
 ├──┼────┼──────┼───────┼───────┤
 │ 2  │94.11   │JU00000000  │589,410       │29,471        │
 ├──┼────┼──────┼───────┼───────┤
 │ 3  │94.11   │JU00000000  │636,120       │31,806        │
 ├──┼────┼──────┼───────┼───────┤
 │ 4  │94.11   │JU00000000  │633,070       │31,654        │
 ├──┼────┼──────┼───────┼───────┤
 │ 5  │94.11   │JU00000000  │659,680       │32,984        │
 ├──┼────┼──────┼───────┼───────┤
 │ 6  │94.11   │JU00000000  │567,580       │28,379        │
 ├──┼────┼──────┼───────┼───────┤
 │ 7  │94.12   │JU00000000  │612,560       │30,628        │
 ├──┼────┼──────┼───────┼───────┤
 │ 8  │94.12   │JU00000000  │654,900       │32,745        │
 ├──┼────┼──────┼───────┼───────┤
 │ 9  │94.12   │JU00000000  │659,680       │32,984        │
 ├──┼────┼──────┼───────┼───────┤
 │ 10 │94.12   │JU00000000  │633,070       │31,654        │
 ├──┼────┼──────┼───────┼───────┤
 │ 11 │94.12   │JU00000000  │589,000       │29,450        │
 ├──┼────┼──────┼───────┼───────┤
 │ 12 │94.12   │JU00000000  │654,900       │32,745        │
 ├──┼────┼──────┼───────┼───────┤
 │小計│        │            │7,502,530     │375,128       │
 ├──┴────┴──────┴───────┴───────┤
 │3、邑峰科技股份有限公司                                     │
 ├──┬────┬──────┬───────┬───────┤
 │編號│開立日期│發    票    │ 銷售額       │  稅額        │
 │    │        │字軌號號    │(新臺幣：元)  │(新臺幣：元)  │
 ├──┼────┼──────┼───────┼───────┤
 │ 1  │94.11   │JU00000000  │1,219,000     │60,950        │
 ├──┼────┼──────┼───────┼───────┤
 │ 2  │94.11   │JU00000000  │800,000       │40,000        │
 ├──┼────┼──────┼───────┼───────┤
 │ 3  │94.12   │JU00000000  │640,000       │32,000        │
 ├──┼────┼──────┼───────┼───────┤
 │ 4  │94.12   │JU00000000  │2,266,720     │113,336       │
 ├──┼────┼──────┼───────┼───────┤
 │小計│        │            │4,925,720     │246,286       │
 ├──┴────┴──────┴───────┴───────┤
 │4、通達國際股份有限公司                                     │
 ├──┬────┬──────┬───────┬───────┤
 │編號│開立日期│發    票    │ 銷售額       │  稅額        │
 │    │        │字軌號號    │(新臺幣：元)  │(新臺幣：元)  │
 ├──┼────┼──────┼───────┼───────┤
 │ 1  │95.3    │LU00000000  │710,000       │35,500        │
 ├──┼────┼──────┼───────┼───────┤
 │ 2  │95.3    │LU00000000  │339,950       │16,998        │
 ├──┼────┼──────┼───────┼───────┤
 │ 3  │95.3    │LU00000000  │432,381       │21,619        │
 ├──┼────┼──────┼───────┼───────┤
 │ 4  │95.4    │LU00000000  │4,267,500     │213,375       │
 ├──┼────┼──────┼───────┼───────┤
 │ 5  │95.4    │LU00000000  │1,294,000     │64,700        │
 ├──┼────┼──────┼───────┼───────┤
 │ 6  │95.4    │LU00000000  │7,488,000     │374,000       │
 ├──┼────┼──────┼───────┼───────┤
 │ 7  │95.4    │LU00000000  │4,818,810     │240,941       │
 ├──┼────┼──────┼───────┼───────┤
 │ 8  │95.5    │MU00000000  │22,500,000    │1,125,000     │
 ├──┼────┼──────┼───────┼───────┤
 │ 9  │95.5    │MU00000000  │2,327,619     │116,381       │
 ├──┼────┼──────┼───────┼───────┤
 │ 10 │95.5    │MU00000000  │5,560,000     │278,000       │
 ├──┼────┼──────┼───────┼───────┤
 │ 11 │95.5    │MU00000000  │7,290,000     │364,500       │
 ├──┼────┼──────┼───────┼───────┤
 │ 12 │95.5    │MU00000000  │7,200,000     │360,000       │
 ├──┼────┼──────┼───────┼───────┤
 │ 13 │95.5    │MU00000000  │760,000       │38,000        │
 ├──┼────┼──────┼───────┼───────┤
 │ 14 │95.6    │MU00000000  │7,296,000     │364,800       │
 ├──┼────┼──────┼───────┼───────┤
 │ 15 │95.6    │MU00000000  │2,500,000     │125,000       │
 ├──┼────┼──────┼───────┼───────┤
 │ 16 │95.6    │MU00000000  │1,995,840     │99,792        │
 ├──┼────┼──────┼───────┼───────┤
 │ 17 │95.6    │MU00000000  │8,088,000     │404,400       │
 ├──┼────┼──────┼───────┼───────┤
 │ 18 │95.6    │MU00000000  │1,215,000     │60,750        │
 ├──┼────┼──────┼───────┼───────┤
 │小計│        │            │86,083,100    │4,304,156     │
 ├──┴────┴──────┴───────┴───────┤
 │5、通達科技股份有限公司                                     │
 ├──┬────┬──────┬───────┬───────┤
 │編號│開立日期│發    票    │ 銷售額       │  稅額        │
 │    │        │字軌號號    │(新臺幣：元)  │(新臺幣：元)  │
 ├──┼────┼──────┼───────┼───────┤
 │ 1  │95.3    │LU00000000  │4,058,920     │202,946       │
 ├──┴────┴──────┴───────┴───────┤
 │6、機零壹光電股份有限公司                                   │
 ├──┬────┬──────┬───────┬───────┤
 │編號│開立日期│發    票    │ 銷售額       │  稅額        │
 │    │        │字軌號號    │(新臺幣：元)  │(新臺幣：元)  │
 ├──┼────┼──────┼───────┼───────┤
 │ 1  │95.3    │LU00000000  │150,000       │7,500         │
 ├──┼────┼──────┼───────┼───────┤
 │ 2  │95.4    │LU00000000  │150,000       │7,500         │
 ├──┼────┼──────┼───────┼───────┤
 │小計│        │            │300,000       │15,000        │
 └──┴────┴──────┴───────┴───────┘
附表三
 ┌──────────────────────────────┐
 │1、厚英企業有限公司                                         │
 ├──┬────┬──────┬───────┬───────┤
 │編號│開立日期│發    票    │  銷售額      │   稅額       │
 │    │        │字軌號號    │(新臺幣：元)  │ (新臺幣：元) │
 ├──┼────┼──────┼───────┼───────┤
 │ 1  │93.12   │CW00000000  │137,142       │6,858         │
 ├──┴────┴──────┴───────┴───────┤
 │2、穎立企業社                                               │
 ├──┬────┬──────┬───────┬───────┤
 │編號│開立日期│發    票    │  銷售額      │   稅額       │
 │    │        │字軌號號    │(新臺幣：元)  │ (新臺幣：元) │
 ├──┼────┼──────┼───────┼───────┤
 │ 1  │93.12   │CW00000000  │45,714        │2,286         │
 ├──┴────┴──────┴───────┴───────┤
 │3、順鋒股份有限公司                                         │
 ├──┬────┬──────┬───────┬───────┤
 │編號│開立日期│發    票    │  銷售額      │   稅額       │
 │    │        │字軌號號    │(新臺幣：元)  │ (新臺幣：元) │
 ├──┼────┼──────┼───────┼───────┤
 │ 1  │94.2    │DU00000000  │45,714        │2,286         │
 ├──┴────┴──────┴───────┴───────┤
 │4、達信國際有限公司                                         │
 ├──┬────┬──────┬───────┬───────┤
 │編號│開立日期│發    票    │  銷售額      │   稅額       │
 │    │        │字軌號號    │(新臺幣：元)  │ (新臺幣：元) │
 ├──┼────┼──────┼───────┼───────┤
 │ 1  │94.2    │DU00000000  │45,714        │2,286         │
 ├──┴────┴──────┴───────┴───────┤
 │5、祥義汽車百貨行                                           │
 ├──┬────┬──────┬───────┬───────┤
 │編號│開立日期│發    票    │  銷售額      │   稅額       │
 │    │        │字軌號號    │(新臺幣：元)  │ (新臺幣：元) │
 ├──┼────┼──────┼───────┼───────┤
 │ 1  │94.2    │DU00000000  │45,714        │2,286         │
 ├──┴────┴──────┴───────┴───────┤
 │6、巨綠彩色印刷有限公司                                     │
 ├──┬────┬──────┬───────┬───────┤
 │編號│開立日期│發    票    │  銷售額      │   稅額       │
 │    │        │字軌號號    │(新臺幣：元)  │ (新臺幣：元) │
 ├──┼────┼──────┼───────┼───────┤
 │ 1  │94.9    │HU00000000  │45,714        │2,286         │
 ├──┴────┴──────┴───────┴───────┤
 │7、虹將空力技研有限公司                                     │
 ├──┬────┬──────┬───────┬───────┤
 │編號│開立日期│發    票    │  銷售額      │   稅額       │
 │    │        │字軌號號    │(新臺幣：元)  │ (新臺幣：元) │
 ├──┼────┼──────┼───────┼───────┤
 │ 1  │94.1    │DU00000000  │45,714        │2,286         │
 ├──┼────┼──────┼───────┼───────┤
 │小計│        │            │45,714        │2,286         │
 ├──┴────┴──────┴───────┴───────┤
 │8、尚懋科技股份有限公司                                     │
 ├──┬────┬──────┬───────┬───────┤
 │編號│開立日期│發    票    │  銷售額      │   稅額       │
 │    │        │字軌號號    │(新臺幣：元)  │ (新臺幣：元) │
 ├──┼────┼──────┼───────┼───────┤
 │ 1  │93.12   │CW00000000  │45,714        │2,286         │
 ├──┼────┼──────┼───────┼───────┤
 │小計│        │            │45,714        │2,286         │
 ├──┴────┴──────┴───────┴───────┤
 │9、臺灣中油股份有限公司油品事業部臺北營業處                 │
 ├──┬────┬──────┬───────┬───────┤
 │編號│開立日期│發    票    │  銷售額      │   稅額       │
 │    │        │字軌號號    │(新臺幣：元)  │ (新臺幣：元) │
 ├──┼────┼──────┼───────┼───────┤
 │ 1  │93.10   │BW0000000   │54,000        │2,700         │
 ├──┼────┼──────┼───────┼───────┤
 │ 2  │94.1    │DU00000000  │90,000        │4,500         │
 ├──┼────┼──────┼───────┼───────┤
 │小計│        │            │144,000       │7,200         │
 ├──┴────┴──────┴───────┴───────┤
 │10、五英貿易股份有限公司                                    │
 ├──┬────┬──────┬───────┬───────┤
 │編號│開立日期│發    票    │  銷售額      │   稅額       │
 │    │        │字軌號號    │(新臺幣：元)  │ (新臺幣：元) │
 ├──┼────┼──────┼───────┼───────┤
 │ 1  │93.2    │XW00000000  │1,908         │95            │
 ├──┼────┼──────┼───────┼───────┤
 │ 2  │93.2    │XW00000000  │1,908         │95            │
 ├──┼────┼──────┼───────┼───────┤
 │小計│        │            │3,808         │190           │
 ├──┴────┴──────┴───────┴───────┤
 │11、翰恩國際有限公司                                        │
 ├──┬────┬──────┬───────┬───────┤
 │編號│開立日期│發    票    │  銷售額      │   稅額       │
 │    │        │字軌號號    │(新臺幣：元)  │ (新臺幣：元) │
 ├──┼────┼──────┼───────┼───────┤
 │ 1  │93.12   │CW00000000  │45,714        │2,286         │
 ├──┴────┴──────┴───────┴───────┤
 │12、紳紫攝影工作室                                          │
 ├──┬────┬──────┬───────┬───────┤
 │編號│開立日期│發    票    │  銷售額      │   稅額       │
 │    │        │字軌號號    │(新臺幣：元)  │ (新臺幣：元) │
 ├──┼────┼──────┼───────┼───────┤
 │ 1  │93.12   │CW00000000  │45,714        │2,286         │
 ├──┴────┴──────┴───────┴───────┤
 │13、依一依一電話行銷有限公司                                │
 ├──┬────┬──────┬───────┬───────┤
 │編號│開立日期│發    票    │  銷售額      │   稅額       │
 │    │        │字軌號號    │(新臺幣：元)  │ (新臺幣：元) │
 ├──┼────┼──────┼───────┼───────┤
 │ 1  │93.10   │BW00000000  │952           │48            │
 ├──┼────┼──────┼───────┼───────┤
 │小計│        │            │952           │48            │
 ├──┴────┴──────┴───────┴───────┤
 │14、瀚鴻生技國際有限公司                                    │
 ├──┬────┬──────┬───────┬───────┤
 │編號│開立日期│發    票    │  銷售額      │   稅額       │
 │    │        │字軌號號    │(新臺幣：元)  │ (新臺幣：元) │
 ├──┼────┼──────┼───────┼───────┤
 │ 1  │93.12   │CW00000000  │45,714        │2,286         │
 ├──┴────┴──────┴───────┴───────┤
 │15、承泰企業社                                              │
 ├──┬────┬──────┬───────┬───────┤
 │編號│開立日期│發    票    │  銷售額      │   稅額       │
 │    │        │字軌號號    │(新臺幣：元)  │ (新臺幣：元) │
 ├──┼────┼──────┼───────┼───────┤
 │ 1  │93.12   │CW00000000  │45,714        │2,286         │
 ├──┴────┴──────┴───────┴───────┤
 │16、武村股份有限公司                                        │
 ├──┬────┬──────┬───────┬───────┤
 │編號│開立日期│發    票    │  銷售額      │   稅額       │
 │    │        │字軌號號    │(新臺幣：元)  │ (新臺幣：元) │
 ├──┼────┼──────┼───────┼───────┤
 │ 1  │93.2    │XW00000000  │1,904         │95            │
 ├──┼────┼──────┼───────┼───────┤
 │ 2  │93.2    │XW00000000  │1,904         │95            │
 ├──┼────┼──────┼───────┼───────┤
 │小計│        │            │3,808         │190           │
 ├──┴────┴──────┴───────┴───────┤
 │17、上昱國際貿易有限公司                                    │
 ├──┬────┬──────┬───────┬───────┤
 │編號│開立日期│發    票    │  銷售額      │   稅額       │
 │    │        │字軌號號    │(新臺幣：元)  │ (新臺幣：元) │
 ├──┼────┼──────┼───────┼───────┤
 │ 1  │93.10   │BW00000000  │2,381         │119           │
 ├──┼────┼──────┼───────┼───────┤
 │ 2  │94.2    │DU00000000  │20,571        │1,029         │
 ├──┼────┼──────┼───────┼───────┤
 │小計│        │            │22,952        │1,148         │
 ├──┴────┴──────┴───────┴───────┤
 │18、順勢企業有限公司                                        │
 ├──┬────┬──────┬───────┬───────┤
 │編號│開立日期│發    票    │  銷售額      │   稅額       │
 │    │        │字軌號號    │(新臺幣：元)  │ (新臺幣：元) │
 ├──┼────┼──────┼───────┼───────┤
 │ 1  │93.12   │CW00000000  │34,286        │1,714         │
 ├──┴────┴──────┴───────┴───────┤
 │19、立益工程行                                              │
 ├──┬────┬──────┬───────┬───────┤
 │編號│開立日期│發    票    │  銷售額      │   稅額       │
 │    │        │字軌號號    │(新臺幣：元)  │ (新臺幣：元) │
 ├──┼────┼──────┼───────┼───────┤
 │ 1  │93.12   │CW00000000  │45,714        │2,286         │
 ├──┼────┼──────┼───────┼───────┤
 │ 2  │93.12   │CW00000000  │45,714        │2,286         │
 ├──┼────┼──────┼───────┼───────┤
 │小計│        │            │91,428        │4,572         │
 ├──┴────┴──────┴───────┴───────┤
 │20、沅益工程有限公司                                        │
 ├──┬────┬──────┬───────┬───────┤
 │編號│開立日期│發    票    │  銷售額      │   稅額       │
 │    │        │字軌號號    │(新臺幣：元)  │ (新臺幣：元) │
 ├──┼────┼──────┼───────┼───────┤
 │ 1  │93.12   │CW00000000  │45,714        │2,286         │
 ├──┴────┴──────┴───────┴───────┤
 │21、瑞洲有限公司                                            │
 ├──┬────┬──────┬───────┬───────┤
 │編號│開立日期│發    票    │  銷售額      │   稅額       │
 │    │        │字軌號號    │(新臺幣：元)  │ (新臺幣：元) │
 ├──┼────┼──────┼───────┼───────┤
 │ 1  │93.12   │CW00000000  │45,714        │2,286         │
 ├──┴────┴──────┴───────┴───────┤
 │22、洽吉有限公司                                            │
 ├──┬────┬──────┬───────┬───────┤
 │編號│開立日期│發    票    │  銷售額      │   稅額       │
 │    │        │字軌號號    │(新臺幣：元)  │ (新臺幣：元) │
 ├──┼────┼──────┼───────┼───────┤
 │ 1  │93.12   │CW00000000  │45,714        │2,286         │
 ├──┴────┴──────┴───────┴───────┤
 │23、美天事業股份有限公司                                    │
 ├──┬────┬──────┬───────┬───────┤
 │編號│開立日期│發    票    │  銷售額      │   稅額       │
 │    │        │字軌號號    │(新臺幣：元)  │ (新臺幣：元) │
 ├──┼────┼──────┼───────┼───────┤
 │ 1  │93.12   │CW00000000  │45,714        │2,286         │
 ├──┴────┴──────┴───────┴───────┤
 │24、久岱企業社                                              │
 ├──┬────┬──────┬───────┬───────┤
 │編號│開立日期│發    票    │  銷售額      │   稅額       │
 │    │        │字軌號號    │(新臺幣：元)  │ (新臺幣：元) │
 ├──┼────┼──────┼───────┼───────┤
 │ 1  │93.12   │CW00000000  │45,714        │2,286         │
 ├──┴────┴──────┴───────┴───────┤
 │25、奧修螺絲有限公司                                        │
 ├──┬────┬──────┬───────┬───────┤
 │編號│開立日期│發    票    │  銷售額      │   稅額       │
 │    │        │字軌號號    │(新臺幣：元)  │ (新臺幣：元) │
 ├──┼────┼──────┼───────┼───────┤
 │ 1  │93.12   │CW00000000  │45,714        │2,286         │
 ├──┴────┴──────┴───────┴───────┤
 │27、高登油品企業股份有限公司                                │
 ├──┬────┬──────┬───────┬───────┤
 │編號│開立日期│發    票    │  銷售額      │   稅額       │
 │    │        │字軌號號    │(新臺幣：元)  │ (新臺幣：元) │
 ├──┼────┼──────┼───────┼───────┤
 │ 1  │93.12   │CW00000000  │45,714        │2,286         │
 ├──┴────┴──────┴───────┴───────┤
 │28、祺燁企業社                                              │
 ├──┬────┬──────┬───────┬───────┤
 │編號│開立日期│發    票    │  銷售額      │   稅額       │
 │    │        │字軌號號    │(新臺幣：元)  │ (新臺幣：元) │
 ├──┼────┼──────┼───────┼───────┤
 │ 1  │93.12   │CW00000000  │45,714        │2,286         │
 ├──┴────┴──────┴───────┴───────┤
 │29、長益螺絲股份有限公司                                    │
 ├──┬────┬──────┬───────┬───────┤
 │編號│開立日期│發    票    │  銷售額      │   稅額       │
 │    │        │字軌號號    │(新臺幣：元)  │ (新臺幣：元) │
 ├──┼────┼──────┼───────┼───────┤
 │ 1  │93.12   │CW00000000  │45,714        │2,286         │
 ├──┼────┼──────┼───────┼───────┤
 │ 2  │93.12   │CW00000000  │45,714        │2,286         │
 ├──┼────┼──────┼───────┼───────┤
 │ 3  │93.12   │CW00000000  │45,714        │2,286         │
 ├──┼────┼──────┼───────┼───────┤
 │小計│        │            │137,142       │6,858         │
 ├──┴────┴──────┴───────┴───────┤
 │30、賢豐企業股份有限公司                                    │
 ├──┬────┬──────┬───────┬───────┤
 │編號│開立日期│發    票    │  銷售額      │   稅額       │
 │    │        │字軌號號    │(新臺幣：元)  │ (新臺幣：元) │
 ├──┼────┼──────┼───────┼───────┤
 │ 1  │93.12   │CW00000000  │45,714        │2,286         │
 ├──┴────┴──────┴───────┴───────┤
 │31、太威商業空間設計工程有限公司                            │
 ├──┬────┬──────┬───────┬───────┤
 │編號│開立日期│發    票    │  銷售額      │   稅額       │
 │    │        │字軌號號    │(新臺幣：元)  │ (新臺幣：元) │
 ├──┼────┼──────┼───────┼───────┤
 │ 1  │94.4    │EU00000000  │45,714        │2,286         │
 ├──┴────┴──────┴───────┴───────┤
 │32、書瑗商行                                                │
 ├──┬────┬──────┬───────┬───────┤
 │編號│開立日期│發    票    │  銷售額      │   稅額       │
 │    │        │字軌號號    │(新臺幣：元)  │ (新臺幣：元) │
 ├──┼────┼──────┼───────┼───────┤
 │ 1  │94.4    │EU00000000  │45,714        │2,286         │
 ├──┴────┴──────┴───────┴───────┤
 │33、匯祥國際有限公司                                        │
 ├──┬────┬──────┬───────┬───────┤
 │編號│開立日期│發    票    │  銷售額      │   稅額       │
 │    │        │字軌號號    │(新臺幣：元)  │ (新臺幣：元) │
 ├──┼────┼──────┼───────┼───────┤
 │ 1  │94.10   │HU00000000  │45,714        │2,286         │
 ├──┴────┴──────┴───────┴───────┤
 │34、巨英實業有限公司                                        │
 ├──┬────┬──────┬───────┬───────┤
 │編號│開立日期│發    票    │  銷售額      │   稅額       │
 │    │        │字軌號號    │(新臺幣：元)  │ (新臺幣：元) │
 ├──┼────┼──────┼───────┼───────┤
 │ 1  │94.9    │HU00000000  │45,714        │2,286         │
 ├──┴────┴──────┴───────┴───────┤
 │35、朝旭國際企業有限公司                                    │
 ├──┬────┬──────┬───────┬───────┤
 │編號│開立日期│發    票    │  銷售額      │   稅額       │
 │    │        │字軌號號    │(新臺幣：元)  │ (新臺幣：元) │
 ├──┼────┼──────┼───────┼───────┤
 │ 1  │94.9    │HU00000000  │45,714        │2,286         │
 ├──┼────┼──────┼───────┼───────┤
 │ 2  │94.9    │HU00000000  │45,714        │2,286         │
 ├──┼────┼──────┼───────┼───────┤
 │ 3  │94.9    │HU00000000  │45,714        │2,286         │
 ├──┼────┼──────┼───────┼───────┤
 │ 4  │94.9    │HU00000000  │45,714        │2,286         │
 ├──┼────┼──────┼───────┼───────┤
 │ 5  │94.10   │HU00000000  │22,857        │1,143         │
 ├──┼────┼──────┼───────┼───────┤
 │小計│        │            │20,573        │10,287        │
 ├──┴────┴──────┴───────┴───────┤
 │36、葉秀美企業社                                            │
 ├──┬────┬──────┬───────┬───────┤
 │編號│開立日期│發    票    │  銷售額      │   稅額       │
 │    │        │字軌號號    │(新臺幣：元)  │ (新臺幣：元) │
 ├──┼────┼──────┼───────┼───────┤
 │ 1  │94.3    │EU00000000  │1,905         │95            │
 ├──┴────┴──────┴───────┴───────┤
 │37、凌芸打字行                                              │
 ├──┬────┬──────┬───────┬───────┤
 │編號│開立日期│發    票    │  銷售額      │   稅額       │
 │    │        │字軌號號    │(新臺幣：元)  │ (新臺幣：元) │
 ├──┼────┼──────┼───────┼───────┤
 │ 1  │94.4    │EU00000000  │22,857        │1,143         │
 ├──┴────┴──────┴───────┴───────┤
 │38、加安即時通有限公司                                      │
 ├──┬────┬──────┬───────┬───────┤
 │編號│開立日期│發    票    │  銷售額      │   稅額       │
 │    │        │字軌號號    │(新臺幣：元)  │ (新臺幣：元) │
 ├──┼────┼──────┼───────┼───────┤
 │ 1  │94.4    │EU00000000  │28,571        │1,429         │
 ├──┼────┼──────┼───────┼───────┤
 │ 2  │94.4    │EU00000000  │28,571        │1,429         │
 ├──┼────┼──────┼───────┼───────┤
 │小計│        │            │57,142        │2,858         │
 ├──┴────┴──────┴───────┴───────┤
 │39、啦曼都餐廳                                              │
 ├──┬────┬──────┬───────┬───────┤
 │編號│開立日期│發    票    │  銷售額      │   稅額       │
 │    │        │字軌號號    │(新臺幣：元)  │ (新臺幣：元) │
 ├──┼────┼──────┼───────┼───────┤
 │ 1  │94.1    │DU00000000  │3,333         │167           │
 ├──┼────┼──────┼───────┼───────┤
 │ 2  │94.1    │DU00000000  │476           │24            │
 ├──┼────┼──────┼───────┼───────┤
 │小計│        │            │3,809         │191           │
 ├──┴────┴──────┴───────┴───────┤
 │40、凌芸實業商行                                            │
 ├──┬────┬──────┬───────┬───────┤
 │編號│開立日期│發    票    │  銷售額      │   稅額       │
 │    │        │字軌號號    │(新臺幣：元)  │ (新臺幣：元) │
 ├──┼────┼──────┼───────┼───────┤
 │ 1  │94.3    │EU00000000  │45,714        │2,286         │
 ├──┼────┼──────┼───────┼───────┤
 │ 2  │94.3    │EU00000000  │45,714        │2,286         │
 ├──┼────┼──────┼───────┼───────┤
 │ 3  │94.4    │EU00000000  │22,857        │1,143         │
 ├──┼────┼──────┼───────┼───────┤
 │小計│        │            │114,285       │5,715         │
 ├──┴────┴──────┴───────┴───────┤
 │41、啟新貿易有限公司                                        │
 ├──┬────┬──────┬───────┬───────┤
 │編號│開立日期│發    票    │  銷售額      │   稅額       │
 │    │        │字軌號號    │(新臺幣：元)  │ (新臺幣：元) │
 ├──┼────┼──────┼───────┼───────┤
 │ 1  │94.10   │HU00000000  │22,857        │1,143         │
 ├──┼────┼──────┼───────┼───────┤
 │小計│        │            │22,857        │1,143         │
 ├──┴────┴──────┴───────┴───────┤
 │42、時尚創作國際有限公司                                    │
 ├──┬────┬──────┬───────┬───────┤
 │編號│開立日期│發    票    │  銷售額      │   稅額       │
 │    │        │字軌號號    │(新臺幣：元)  │ (新臺幣：元) │
 ├──┼────┼──────┼───────┼───────┤
 │ 1  │94.1    │DU00000000  │45,714        │2,286         │
 ├──┼────┼──────┼───────┼───────┤
 │ 2  │94.2    │DU00000000  │45,714        │2,286         │
 ├──┼────┼──────┼───────┼───────┤
 │ 3  │94.3    │EU00000000  │3,333         │167           │
 ├──┼────┼──────┼───────┼───────┤
 │小計│        │            │94,761        │4,739         │
 ├──┴────┴──────┴───────┴───────┤
 │43、森川保險經紀人股份有限公司                              │
 ├──┬────┬──────┬───────┬───────┤
 │編號│開立日期│發    票    │  銷售額      │   稅額       │
 │    │        │字軌號號    │(新臺幣：元)  │ (新臺幣：元) │
 ├──┼────┼──────┼───────┼───────┤
 │ 1  │        │HU00000000  │45,714        │2,286         │
 ├──┴────┴──────┴───────┴───────┤
 │44、華岳食品有限公司                                        │
 ├──┬────┬──────┬───────┬───────┤
 │編號│開立日期│發    票    │  銷售額      │   稅額       │
 │    │        │字軌號號    │(新臺幣：元)  │ (新臺幣：元) │
 ├──┼────┼──────┼───────┼───────┤
 │ 1  │94.9    │HU00000000  │45,714        │2,286         │
 ├──┼────┼──────┼───────┼───────┤
 │ 2  │94.9    │HU00000000  │22,857        │1,143         │
 ├──┼────┼──────┼───────┼───────┤
 │ 3  │94.10   │HU00000000  │34,286        │1,714         │
 ├──┼────┼──────┼───────┼───────┤
 │ 4  │94.10   │HU00000000  │22,857        │1,143         │
 ├──┼────┼──────┼───────┼───────┤
 │小計│        │            │125,714       │6,286         │
 ├──┴────┴──────┴───────┴───────┤
 │45、廣宏通信股份有限公司                                    │
 ├──┬────┬──────┬───────┬───────┤
 │編號│開立日期│發    票    │  銷售額      │   稅額       │
 │    │        │字軌號號    │(新臺幣：元)  │ (新臺幣：元) │
 ├──┼────┼──────┼───────┼───────┤
 │ 1  │94.6    │FU00000000  │17,143        │857           │
 ├──┼────┼──────┼───────┼───────┤
 │ 2  │94.7    │GU00000000  │17,143        │857           │
 ├──┼────┼──────┼───────┼───────┤
 │ 3  │94.7    │GU00000000  │8,571         │429           │
 ├──┼────┼──────┼───────┼───────┤
 │ 4  │94.7    │GU00000000  │2,857         │143           │
 ├──┼────┼──────┼───────┼───────┤
 │ 5  │94.8    │GU00000000  │8,571         │429           │
 ├──┼────┼──────┼───────┼───────┤
 │ 6  │94.8    │GU00000000  │25,714        │1,286         │
 ├──┼────┼──────┼───────┼───────┤
 │ 7  │94.8    │GU00000000  │11,429        │571           │
 ├──┼────┼──────┼───────┼───────┤
 │ 8  │94.8    │GU00000000  │108,571       │5,429         │
 ├──┼────┼──────┼───────┼───────┤
 │ 9  │94.8    │GU00000000  │31,429        │1,571         │
 ├──┼────┼──────┼───────┼───────┤
 │ 10 │94.8    │GU00000000  │5,714         │286           │
 ├──┼────┼──────┼───────┼───────┤
 │ 11 │94.9    │HU00000000  │14,286        │714           │
 ├──┼────┼──────┼───────┼───────┤
 │ 12 │94.9    │HU00000000  │25,714        │1,286         │
 ├──┼────┼──────┼───────┼───────┤
 │ 13 │94.9    │HU00000000  │5,714         │286           │
 ├──┼────┼──────┼───────┼───────┤
 │小計│        │            │282,856       │14,144        │
 ├──┴────┴──────┴───────┴───────┤
 │46、宇康優健事業股份有限公司                                │
 ├──┬────┬──────┬───────┬───────┤
 │編號│開立日期│發    票    │  銷售額      │   稅額       │
 │    │        │字軌號號    │(新臺幣：元)  │ (新臺幣：元) │
 ├──┼────┼──────┼───────┼───────┤
 │ 1  │94.9    │HU00000000  │45,714        │2,286         │
 ├──┴────┴──────┴───────┴───────┤
 │47、園際優勢系統股份有限公司                                │
 ├──┬────┬──────┬───────┬───────┤
 │編號│開立日期│發    票    │  銷售額      │   稅額       │
 │    │        │字軌號號    │(新臺幣：元)  │ (新臺幣：元) │
 ├──┼────┼──────┼───────┼───────┤
 │ 1  │94.3    │EU00000000  │952           │48            │
 ├──┴────┴──────┴───────┴───────┤
 │48、臺北市私立采越舞動生活管舞蹈短期補習班                  │
 ├──┬────┬──────┬───────┬───────┤
 │編號│開立日期│發    票    │  銷售額      │   稅額       │
 │    │        │字軌號號    │(新臺幣：元)  │ (新臺幣：元) │
 ├──┼────┼──────┼───────┼───────┤
 │ 1  │94.8    │GU00000000  │4,762         │238           │
 ├──┴────┴──────┴───────┴───────┤
 │49、明光國際有限公司                                        │
 ├──┬────┬──────┬───────┬───────┤
 │編號│開立日期│發    票    │  銷售額      │   稅額       │
 │    │        │字軌號號    │(新臺幣：元)  │ (新臺幣：元) │
 ├──┼────┼──────┼───────┼───────┤
 │ 1  │94.10   │HU00000000  │45,714        │2,286         │
 ├──┴────┴──────┴───────┴───────┤
 │50、台灣立星資訊股份有限公司                                │
 ├──┬────┬──────┬───────┬───────┤
 │編號│開立日期│發    票    │  銷售額      │   稅額       │
 │    │        │字軌號號    │(新臺幣：元)  │ (新臺幣：元) │
 ├──┼────┼──────┼───────┼───────┤
 │ 1  │94.1    │DU00000000  │1,429         │71            │
 ├──┴────┴──────┴───────┴───────┤
 │51、臧巴拉佛教文物有限公司                                  │
 ├──┬────┬──────┬───────┬───────┤
 │編號│開立日期│發    票    │  銷售額      │   稅額       │
 │    │        │字軌號號    │(新臺幣：元)  │ (新臺幣：元) │
 ├──┼────┼──────┼───────┼───────┤
 │ 1  │94.2    │DU00000000  │45,714        │2,286         │
 ├──┴────┴──────┴───────┴───────┤
 │52、鈞傑國際貿易有限公司                                    │
 ├──┬────┬──────┬───────┬───────┤
 │編號│開立日期│發    票    │  銷售額      │   稅額       │
 │    │        │字軌號號    │(新臺幣：元)  │ (新臺幣：元) │
 ├──┼────┼──────┼───────┼───────┤
 │ 1  │94.9    │HU00000000  │20,571        │1,029         │
 ├──┴────┴──────┴───────┴───────┤
 │53、光然股份有限公司                                        │
 ├──┬────┬──────┬───────┬───────┤
 │編號│開立日期│發    票    │  銷售額      │   稅額       │
 │    │        │字軌號號    │(新臺幣：元)  │ (新臺幣：元) │
 ├──┼────┼──────┼───────┼───────┤
 │ 1  │94.12   │JU00000000  │952           │48            │
 ├──┴────┴──────┴───────┴───────┤
 │54、吉力紘股份有限公司                                      │
 ├──┬────┬──────┬───────┬───────┤
 │編號│開立日期│發    票    │  銷售額      │   稅額       │
 │    │        │字軌號號    │(新臺幣：元)  │ (新臺幣：元) │
 ├──┼────┼──────┼───────┼───────┤
 │ 1  │94.4    │EU00000000  │21,619        │1,801         │
 ├──┼────┼──────┼───────┼───────┤
 │ 2  │94.6    │FU00000000  │1,905         │95            │
 ├──┼────┼──────┼───────┼───────┤
 │ 3  │94.7    │GU00000000  │1,905         │95            │
 ├──┼────┼──────┼───────┼───────┤
 │小計│        │            │25,429        │1,271         │
 ├──┴────┴──────┴───────┴───────┤
 │55、騰宏報關有限公司                                        │
 ├──┬────┬──────┬───────┬───────┤
 │編號│開立日期│發    票    │  銷售額      │   稅額       │
 │    │        │字軌號號    │(新臺幣：元)  │ (新臺幣：元) │
 ├──┼────┼──────┼───────┼───────┤
 │ 1  │94.5    │FU00000000  │45,714        │2,286         │
 ├──┴────┴──────┴───────┴───────┤
 │56、至崴設計工作室                                          │
 ├──┬────┬──────┬───────┬───────┤
 │編號│開立日期│發    票    │  銷售額      │   稅額       │
 │    │        │字軌號號    │(新臺幣：元)  │ (新臺幣：元) │
 ├──┼────┼──────┼───────┼───────┤
 │ 1  │94.9    │HU00000000  │22,857        │1,143         │
 ├──┴────┴──────┴───────┴───────┤
 │57、辰遠科技股份有限公司                                    │
 ├──┬────┬──────┬───────┬───────┤
 │編號│開立日期│發    票    │  銷售額      │   稅額       │
 │    │        │字軌號號    │(新臺幣：元)  │ (新臺幣：元) │
 ├──┼────┼──────┼───────┼───────┤
 │ 1  │94.5    │FU00000000  │45,714        │2,286         │
 ├──┴────┴──────┴───────┴───────┤
 │58、德艾有限公司                                            │
 ├──┬────┬──────┬───────┬───────┤
 │編號│開立日期│發    票    │  銷售額      │   稅額       │
 │    │        │字軌號號    │(新臺幣：元)  │ (新臺幣：元) │
 ├──┼────┼──────┼───────┼───────┤
 │ 1  │94.3    │EU00000000  │45,714        │2,286         │
 ├──┴────┴──────┴───────┴───────┤
 │59、元杰科技股份有限公司                                    │
 ├──┬────┬──────┬───────┬───────┤
 │編號│開立日期│發    票    │  銷售額      │   稅額       │
 │    │        │字軌號號    │(新臺幣：元)  │ (新臺幣：元) │
 ├──┼────┼──────┼───────┼───────┤
 │ 1  │94.8    │GU00000000  │14,562        │728           │
 ├──┴────┴──────┴───────┴───────┤
 │60、全亞捲門工業股份有限公司                                │
 ├──┬────┬──────┬───────┬───────┤
 │編號│開立日期│發    票    │  銷售額      │   稅額       │
 │    │        │字軌號號    │(新臺幣：元)  │ (新臺幣：元) │
 ├──┼────┼──────┼───────┼───────┤
 │ 1  │94.1    │DU00000000  │45,714        │2,286         │
 ├──┴────┴──────┴───────┴───────┤
 │61、茂才企業有限公司       註：營業中                       │
 ├──┬────┬──────┬───────┬───────┤
 │編號│開立日期│發    票    │  銷售額      │   稅額       │
 │    │        │字軌號號    │(新臺幣：元)  │ (新臺幣：元) │
 ├──┼────┼──────┼───────┼───────┤
 │ 1  │94.1    │            │45,714        │2,286         │
 ├──┼────┼──────┼───────┼───────┤
 │ 2  │94.1    │            │45,714        │2,286         │
 ├──┼────┼──────┼───────┼───────┤
 │小計│        │            │91,428        │4,572         │
 ├──┴────┴──────┴───────┴───────┤
 │62、恆輝汽車貨運股份有限公司                                │
 ├──┬────┬──────┬───────┬───────┤
 │編號│開立日期│發    票    │  銷售額      │   稅額       │
 │    │        │字軌號號    │(新臺幣：元)  │ (新臺幣：元) │
 ├──┼────┼──────┼───────┼───────┤
 │ 1  │94.1    │DU00000000  │45,714        │2,286         │
 ├──┼────┼──────┼───────┼───────┤
 │ 2  │94.1    │DU00000000  │45,714        │2,286         │
 ├──┼────┼──────┼───────┼───────┤
 │ 3  │94.2    │DU00000000  │45,714        │2,286         │
 ├──┼────┼──────┼───────┼───────┤
 │小計│        │            │137,142       │6,858         │
 ├──┴────┴──────┴───────┴───────┤
 │63、運動之家舞蹈用品社                                      │
 ├──┬────┬──────┬───────┬───────┤
 │編號│開立日期│發    票    │  銷售額      │   稅額       │
 │    │        │字軌號號    │(新臺幣：元)  │ (新臺幣：元) │
 ├──┼────┼──────┼───────┼───────┤
 │ 1  │94.9    │HU00000000  │45,714        │2,286         │
 ├──┴────┴──────┴───────┴───────┤
 │64、鴻沺國際行銷有限公司                                    │
 ├──┬────┬──────┬───────┬───────┤
 │編號│開立日期│發    票    │  銷售額      │   稅額       │
 │    │        │字軌號號    │(新臺幣：元)  │ (新臺幣：元) │
 ├──┼────┼──────┼───────┼───────┤
 │ 1  │94.9    │HU00000000  │45,714        │2,286         │
 ├──┴────┴──────┴───────┴───────┤
 │65、新麗翔印刷事業有限公司                                  │
 ├──┬────┬──────┬───────┬───────┤
 │編號│開立日期│發    票    │  銷售額      │   稅額       │
 │    │        │字軌號號    │(新臺幣：元)  │ (新臺幣：元) │
 ├──┼────┼──────┼───────┼───────┤
 │ 1  │94.9    │HU00000000  │45,714        │2,286         │
 ├──┴────┴──────┴───────┴───────┤
 │66、荃程汽車企業社                                          │
 ├──┬────┬──────┬───────┬───────┤
 │編號│開立日期│發    票    │  銷售額      │   稅額       │
 │    │        │字軌號號    │(新臺幣：元)  │ (新臺幣：元) │
 ├──┼────┼──────┼───────┼───────┤
 │ 1  │94.10   │HU00000000  │22,857        │1,143         │
 ├──┴────┴──────┴───────┴───────┤
 │67、佳杰有限公司                                            │
 ├──┬────┬──────┬───────┬───────┤
 │編號│開立日期│發    票    │  銷售額      │   稅額       │
 │    │        │字軌號號    │(新臺幣：元)  │ (新臺幣：元) │
 ├──┼────┼──────┼───────┼───────┤
 │ 1  │94.9    │HU00000000  │45,714        │2,286         │
 ├──┴────┴──────┴───────┴───────┤
 │68、元大電器有限公司                                        │
 ├──┬────┬──────┬───────┬───────┤
 │編號│開立日期│發    票    │  銷售額      │   稅額       │
 │    │        │字軌號號    │(新臺幣：元)  │ (新臺幣：元) │
 ├──┼────┼──────┼───────┼───────┤
 │ 1  │94.5    │FU00000000  │45,714        │2,286         │
 ├──┴────┴──────┴───────┴───────┤
 │69、哲明有限公司                                            │
 ├──┬────┬──────┬───────┬───────┤
 │編號│開立日期│發    票    │  銷售額      │   稅額       │
 │    │        │字軌號號    │(新臺幣：元)  │ (新臺幣：元) │
 ├──┼────┼──────┼───────┼───────┤
 │ 1  │94.4    │EU00000000  │45,714        │2,286         │
 ├──┴────┴──────┴───────┴───────┤
 │70、錡君實業股份有限公司                                    │
 ├──┬────┬──────┬───────┬───────┤
 │編號│開立日期│發    票    │  銷售額      │   稅額       │
 │    │        │字軌號號    │(新臺幣：元)  │ (新臺幣：元) │
 ├──┼────┼──────┼───────┼───────┤
 │ 1  │94.11   │JU00000000  │958,000       │49,250        │
 ├──┼────┼──────┼───────┼───────┤
 │ 2  │94.11   │JU00000000  │958,000       │49,250        │
 ├──┼────┼──────┼───────┼───────┤
 │ 3  │94.12   │JU00000000  │958,000       │49,250        │
 ├──┼────┼──────┼───────┼───────┤
 │ 4  │94.12   │JU00000000  │958,000       │49,250        │
 ├──┼────┼──────┼───────┼───────┤
 │小計│        │            │1,130,000     │56,500        │
 ├──┴────┴──────┴───────┴───────┤
 │71、峻嘉實業有限公司                                        │
 ├──┬────┬──────┬───────┬───────┤
 │編號│開立日期│發    票    │  銷售額      │   稅額       │
 │    │        │字軌號號    │(新臺幣：元)  │ (新臺幣：元) │
 ├──┼────┼──────┼───────┼───────┤
 │ 1  │94.11   │JU00000000  │863,940       │43,197        │
 ├──┼────┼──────┼───────┼───────┤
 │ 2  │94.11   │JU00000000  │951,660       │47,583        │
 ├──┼────┼──────┼───────┼───────┤
 │ 3  │94.11   │JU00000000  │948,660       │47,430        │
 ├──┼────┼──────┼───────┼───────┤
 │ 4  │94.12   │JU00000000  │887,400       │44,370        │
 ├──┼────┼──────┼───────┼───────┤
 │ 5  │94.12   │JU00000000  │938,400       │46,920        │
 ├──┼────┼──────┼───────┼───────┤
 │ 6  │94.12   │JU00000000  │600,000       │30,000        │
 ├──┼────┼──────┼───────┼───────┤
 │小計│        │            │5,190,000     │259,500       │
 ├──┴────┴──────┴───────┴───────┤
 │72、世樺興業有限公司                                        │
 ├──┬────┬──────┬───────┬───────┤
 │編號│開立日期│發    票    │  銷售額      │   稅額       │
 │    │        │字軌號號    │(新臺幣：元)  │ (新臺幣：元) │
 ├──┼────┼──────┼───────┼───────┤
 │ 1  │94.2    │DU00000000  │45,714        │2,286         │
 ├──┴────┴──────┴───────┴───────┤
 │73、應龍整合行銷有限公司                                    │
 ├──┬────┬──────┬───────┬───────┤
 │編號│開立日期│發    票    │  銷售額      │   稅額       │
 │    │        │字軌號號    │(新臺幣：元)  │ (新臺幣：元) │
 ├──┼────┼──────┼───────┼───────┤
 │ 1  │94.2    │DU00000000  │45,714        │2,286         │
 ├──┼────┼──────┼───────┼───────┤
 │小計│        │            │45,714        │2,286         │
 ├──┴────┴──────┴───────┴───────┤
 │74、晉偉電機材料行                                          │
 ├──┬────┬──────┬───────┬───────┤
 │編號│開立日期│發    票    │  銷售額      │   稅額       │
 │    │        │字軌號號    │(新臺幣：元)  │ (新臺幣：元) │
 ├──┼────┼──────┼───────┼───────┤
 │ 1  │94.2    │DU00000000  │45,714        │2,286         │
 ├──┼────┼──────┼───────┼───────┤
 │小計│        │            │45,714        │2,286         │
 ├──┴────┴──────┴───────┴───────┤
 │75、臺灣長禾建材股份有限公司                                │
 ├──┬────┬──────┬───────┬───────┤
 │編號│開立日期│發    票    │  銷售額      │   稅額       │
 │    │        │字軌號號    │(新臺幣：元)  │ (新臺幣：元) │
 ├──┼────┼──────┼───────┼───────┤
 │ 1  │94.1    │DU00000000  │45,714        │2,286         │
 ├──┴────┴──────┴───────┴───────┘
 │76、永順油漆有限公司                                        │
 ├──┬────┬──────┬───────┬───────┤
 │編號│開立日期│發    票    │  銷售額      │   稅額       │
 │    │        │字軌號號    │(新臺幣：元)  │ (新臺幣：元) │
 ├──┼────┼──────┼───────┼───────┤
 │ 1  │94.1    │DU00000000  │45,714        │2,286         │
 ├──┴────┴──────┴───────┴───────┤
 │77、雅美嘉企業有限公司                                      │
 ├──┬────┬──────┬───────┬───────┤
 │編號│開立日期│發    票    │  銷售額      │   稅額       │
 │    │        │字軌號號    │(新臺幣：元)  │ (新臺幣：元) │
 ├──┼────┼──────┼───────┼───────┤
 │ 1  │94.8    │GU00000000  │45,714        │2,286         │
 ├──┴────┴──────┴───────┴───────┤
 │78、明瑋家電材料行                                          │
 ├──┬────┬──────┬───────┬───────┤
 │編號│開立日期│發    票    │  銷售額      │   稅額       │
 │    │        │字軌號號    │(新臺幣：元)  │ (新臺幣：元) │
 ├──┼────┼──────┼───────┼───────┤
 │ 1  │94.4    │EU00000000  │45,714        │2,286         │
 └──┴────┴──────┴───────┴───────┘